【裁判字號】    97,裁,4759
【裁判日期】    971023
【裁判案由】    綜合所得稅
【裁判全文】
最  高  行  政  法  院  裁  定
                                      97年度裁字第4759號
上  訴  人  甲○○
被 上訴 人  財政部臺灣省中區國稅局
代  表  人  趙榮芳
上列當事人間綜合所得稅事件，上訴人對於中華民國95年9月27
日臺中高等行政法院95年度訴字第384號判決，提起上訴，本院
裁定如下：
    主  文
上訴駁回。
上訴審訴訟費用由上訴人負擔。
    理  由
一、按對於高等行政法院之終局判決，除法律別有規定外，得上
    訴於最高行政法院，行政訴訟法第238條固定有明文。惟提
    起上訴，乃當事人對於所受不利益之終局判決聲明不服之方
    法，受勝訴判決之當事人，自無許其提起上訴之餘地。至當
    事人所受判決是否對其不利，應以判決主文為準；若說明主
    文之理由雖於當事人有所不利，亦在不許上訴之列。
二、本件上訴人民國88年度綜合所得稅結算申報自行申報租賃收
    入計新臺幣（下同）545,100元、必要費用及成本234,393元
    、租賃所得310,707元，案經被上訴人依據查得資料及百川
    醫院開立之扣繳憑單，以百川醫院承租上訴人及其他共有人
    所有之坐落彰化縣鹿港鎮○○段3798、4048-3地號、埔崙段
    36、745-6地號4筆土地，並自費於上開土地上建造房屋，建
    造成本20,000,000元，上訴人為房屋之3位起造人之一，認
    上開房屋之建造成本為承租土地之對價，乃以建造成本之3
    分之1歸課上訴人租賃所得6,666,667元，調增租賃所得為7,
    193,829元（土地1,384元、地上物6,666,667元），併課核
    定上訴人當年度綜合所得總額為7,538,978元，淨額7,179,3
    06元，發單補徵稅額2,173,347元，並依所得稅法第110條第
    1項規定，按所漏稅額2,099,256元處以0.5倍之罰鍰計1,049
    ,600元（計至百元止）。上訴人對調增租賃所得及罰鍰處分
    不服，申經復查結果，准予追減租賃所得4,252,951元及罰
    鍰799,400元。上訴人仍不服，提起訴願，遭決定駁回，遂
    向原審提起行政訴訟，求為判決：「訴願決定及原處分（復
    查決定）關於不利於原告部分均撤銷。」，經原審斟酌全辯
    論意旨及調查證據之結果，認上訴人之訴為有理由，因於判
    決主文諭知：「訴願決定及原處分（復查決定）關於不利於
    原告部分均撤銷。訴訟費用由被告負擔。」，並於理由敘明
    「由被告（即被上訴人）依本判決意旨重為復查決定」之旨
    。經核上訴人係受勝訴判決之當事人，上訴意旨以原判決就
    系爭房屋所有權之認定、本件未逾法定核課期間、系爭房屋
    造價成本視為承租土地之對價及認定系爭房屋造價成本為2
    千萬元所持之理由，均有違法，且對上訴人不利，應予廢棄
    云云。揆諸上開說明，其上訴即不能認為合法，應予駁回。
三、據上論結，本件上訴為不合法。依行政訴訟法第249條第1項
    前段、第104條、民事訴訟法第95條、第78條，裁定如主文
    。
中    華    民    國    97    年    10    月    23    日
                    最高行政法院第四庭
                        審判長法官  鍾  耀  光
                              法官  胡  方  新
                              法官  姜  仁  脩
                              法官  王  德  麟
                              法官  黃  清  光
以  上  正  本  證  明  與  原  本  無  異
中    華    民    國    97    年    10    月    24    日
                              書記官  黃  淑  櫻


司法院資訊處製作；財團法人民間司法改革基金會備份。
